【裁判字號】    95,上易,93
【裁判日期】    950322
【裁判案由】    贓物
【裁判全文】
臺灣高等法院臺南分院刑事判決
上  訴  人
即  被  告  乙○○
上列上訴人因贓物案件，不服臺灣臺南地方法94年度易字第407
號中華民國94年12月30日第一審判決（起訴案號：臺灣臺南地方
法院檢察署94年度偵字第10298號；併辦案號：95年度偵字第183
7號)，提起上訴，本院判決如下：
    主      文
上訴駁回。
    事      實
一、乙○○前於民國 (下同)八十年間，因違反麻醉藥品管理條
    例案件，經本院以八十一年度上訴字第九四四號判決有期徒
    刑五年六月確定，再於八十一年間，因肅清煙毒條例案件，
    經臺灣臺南地方法院以八十一年度訴字第一三一０號判處有
    期徒刑三年六月確定，二案合併執行，於八十四年十月二十
    八日假釋出監。尚在假釋期間，又於八十五年間因違反麻醉
    藥品管理條例案件，經本院以八十五年度上易字第八二五號
    判處有期徒刑五月確定，同年間復因妨害自由案件，經臺灣
    花蓮地方法院以八十五年度訴字第一三四號判處有期徒刑五
    月確定，假釋因而撤銷，並與上開二案接續執行。嗣於八十
    九年四月十四日假釋，於九十二年一月十九日縮刑期滿假釋
    未經撤銷視為執行完畢。乙○○不知悔改，於九十三年三月
    十六日晚間九時許，在臺南縣關廟鄉深坑村六十六號「深坑
    國小」圍牆旁，明知綽號「牛頭」之鄭維宗（已於九十三年
    九月三日死亡，經檢察官另為不起訴處分確定）所交由其所
    載運之機車引擎汽缸半成品四十個，乃鄭維宗於同日晚間八
    時許侵入臺南縣關廟鄉深坑村六十六之三號由甲○○所經營
    「巨益公司」內，係甲○○所有而為鄭維宗竊得之贓物，仍
    騎乘車號PMM-652號輕型機車搭載鄭維宗，將該批機車引擎
    汽缸半成品搬運載往由簡楊素美所經營、位於臺南縣歸仁鄉
    ○○○街與民權南路口之舊貨回收商處後，由鄭維宗入內加
    以變賣得款新臺幣一千七百五十元後花用一空。嗣於九十三
    年三月十八日經警查獲，始悉上情。
二、案經臺南縣警察局歸仁分局報告臺灣臺南地方法院檢察署檢
    察官偵查起訴。
    理      由
一、訊據上訴人即被告乙○○坦承有於上開時、地載運鄭維宗及
    機車引擎汽缸半成品四十個，前往簡楊素美經營之舊貨回收
    商處變賣之事實，然矢口否認有何搬運贓物之犯行，辯稱：
    鄭維宗在深坑國小向其表示是從鄭維宗家中搬來放的，不知
    實係鄭維宗竊得之贓物。惟查：
  (一)上開汽缸半成品係鄭維宗於上開時地至甲○○所經營之「巨
    益公司」所竊得之贓物，此一事實，業證人甲○○於原審審
    理中結證在卷，並有贓物領保管單乙紙在卷可稽。且被告於
    警詢中已坦承係綽號「牛頭」之鄭維宗先侵入「巨益公司」
    內竊得鋁製機車引擎半成品二袋共四十顆後，將該批物品搬
    運至深坑國小圍牆旁，再騎腳踏車去找他，要被告與鄭維宗
    一起載東西去賣，從而被告就騎車號PMM-65 2號輕型機車載
    鄭維宗到深坑國小圍牆旁，鄭維宗將其所竊得之物放置在被
    告機車腳踏板後一起載去賣等語在卷，足見被告知悉對上開
    鄭維宗交其搬運之引擎半成品，係鄭維宗於上開時地至甲○○所經營之「巨益公司」所竊得之贓物甚明。且被告騎輕型
    機車搭載鄭維宗，將該批機車引擎汽缸半成品搬運載往由簡
    楊素美所經營、位於臺南縣歸仁鄉○○○街與民權南路口之
    舊貨回收商處後，由鄭維宗加以變賣得款一千七百五十元之
    事實，亦經證人簡楊素美於原審審理中結證在卷。
  (二)綜上各情參互觀之，本件事證明確，被告犯行堪予認定，其
    所辯無非事後畏罪卸責之詞，不足採信，其罪證明確，犯行
    堪以認定。
  (三)被告雖於本院審理中聲請傳訊證人劉茂林到庭做證，待證事
    實為：案發當時，被告與劉茂林原係在友人家中泡茶，鄭維
    宗突然前來，拜託被告幫忙載運物品，劉茂林適時在場，可
    證明鄭維宗並未告知係搬運贓物，被告係在不知情之情況下
    ，幫朋友忙而已云云。但查被告明知係贓物仍搬運贓物之犯
    行已如上述甚為明確，縱證人劉茂林當時在場時未聽到鄭維
    宗有告知被告係搬運贓物，但依常情以觀，鄭維宗不可能在
    有人聽到之情況下告知被告係要去搬運贓物，因此縱證人劉
    茂林未聽到鄭維宗有告知被告係搬運贓物，仍無解於被告有
    搬運贓物之犯行，是本院認無再傳訊證人劉茂林之必要，併
    此明。
二、核被告乙○○所為，係犯刑法第三百四十九條第二項之搬運
    贓物罪。查被告乙○○前於八十年間，因違反麻醉藥品管理
    條例案件，經本院以八十一年度上訴字第九四四號判決有期
    徒刑五年六月確定，再於八十一年間，因肅清煙毒條例案件
    ，經臺灣臺南地方法院以八十一年度訴字第一三一０號判處
    有期徒刑三年六月確定，二案合併執行，於八十四年間十月
    二十八日假釋出監。尚在假釋期間，又於八十五年間因違反
    麻醉藥品管理條例案件，經本院以八十五年度上易字第八二
    五號判處有期徒刑五月確定，同年間復因妨害自由案件，經
    臺灣花蓮地方法院以八十五年度訴字第一三四號判處有期徒
    刑五月確定，假釋因而撤銷，並與上開二案接續執行。嗣於
    八十九年四月十四日假釋，於九十二年一月十九日縮刑期滿
    假釋未經撤銷視為執行完畢，有臺灣高等法院被告前案紀錄
    表一份附卷足憑。被告於受有期徒刑執行完畢後，五年以內
    再犯本件有期徒刑以上之罪，為累犯，應依刑法第四十七條
    之規定加重其刑。
三、原審適用刑法第三百四十九條第二項、第四十七條、第四十
    一條第一項前段，罰金罰鍰提高標準條例第一條前段、第二
    條之規定，並參酌被告有上開前科，素行不佳，竟仍不知悔
    改，復搬運贓物罪侵害他人財產法益，審理中飾詞圖卸刑責
    ，態度不佳，惟犯罪情節非重大等一切情狀，量處有期徒刑
    六月，並諭知易科罰金之折算標準，本院經核其認事用法，
    均無不當，量刑亦稱妥適。被告上訴意旨，認原審量刑過重
    云云，為無理由，應予駁回。
四、臺灣臺南地方法院檢察署95年度偵字第1837號移送併辦意旨
    另以：被告先於九十三年三月十六日下午四時許，在臺南縣
    關廟鄉深坑村六十六之七十七號，丙○○所經營之「和春企
    業所」前，明知鄭維宗交由其載運之廢鐵管三支及白鐵片、
    黑螺絲各一袋等物，乃丙○○所有而為鄭維宗於同日下午三
    時許在「和春企業所」內竊得之贓物，竟仍騎乘PM M-652
    號輕型機車載運鄭維宗搬運上開贓物，前往蕭惠玲所經營、
    位於高雄縣阿蓮鄉○○路三七０巷二十七號「巨笛有限公司
    」，及林錦聰所經營、臺南縣歸仁鄉○○村○○路○段某處
    舊貨回收處等地變賣，因認被告亦涉有刑法第三百四十九條
    第二項之搬運贓物罪，而與前述本件犯罪事實有接續犯之實
    質上一罪關係云云。然被告於警訊中已自承係與鄭維宗共同
    侵入「和春企業所」行竊，被告下手竊取廢鐵管三支，核與
    證人丙○○審理中證稱隔天從監視器影帶中看到鄭維宗進到
    「和春企業所」倉庫內搬東西，有一輛機車在門口進進出出
    尾巴有在動，因機車有前後移動，確定有人牽著機車，所以
    肯定有共犯，隔天鄭維宗帶被告去「和春企業所」，鄭維宗
    有承認偷東西，鄭維宗也說被告在外接應等語相符，足見被
    告與鄭維宗就竊取丙○○所有之物部分有犯意聯絡及行為分
    擔，被告此部分實係構成刑法第三百二十條第一項之普通竊
    盜罪，檢察官認亦成立刑法第三百四十九條第二項之搬運贓
    物罪自有未洽，該竊盜部分未經檢察官起訴，又與本件上開
    有罪部分無牽連犯或連續犯等裁判上一罪關係，則非為起訴
    效力所及，本院自不得加以審理，應退還由檢察官另行偵辦
    ，附此敘明。
據上論結，應依刑事訴訟法第368條，判決如主文。
本案經檢察官李傳來到庭執行職務。
中    華    民    國    95    年     3    月     22   日
                  刑事第五庭  審判長法  官  楊明章
                                    法  官  楊子莊
                                    法  官  顏基典
以上正本證明與原本無異。
不得上訴。
                                    書記官  呂嘉文
中    華    民    國    95    年     3    月     22   日
附錄】本判決論罪科刑法條：
刑法第349條第2項：
搬運、寄藏、故買贓物或為牙保者，處 5 年以下有期徒刑、拘役
或科或併科 1 千元以下罰金。


司法院資訊處製作；財團法人民間司法改革基金會備份。
